臺灣苗栗地方法院刑事判決　　　　　　　　　　　　　　九十三年度易字第九七號
　　公　訴　人　臺灣苗栗地方法院檢察署檢察官
　　被　　　告　壬○○
　　　　　　　　　　　　 （目前羈押在苗栗看守所）
右列被告因竊盜案件，經檢察官提起公訴（九十三年度偵字第四四五號），及移送併
案（九十三年度偵字第一○一七號、第一二九一號、第一六九四號、第二○一○號）
，因被告於本院準備程序中為有罪之陳述，嗣經本院合議庭裁定改依簡式審判程序審
理，判決如左：
    主  文
壬○○連續毀越門扇竊盜，處有期徒刑參年陸月。
扣案之鑰匙壹支沒收。
    事  實
一、壬○○於民國八十五年間因賭博案件，經臺灣新竹地方法院於八十五年十月二十
    四日，以八十五年度苗簡字第五八○號判科罰金五百元確定，於八十五年十二月
    二十七日繳清罰金執行完畢。亦有違反毒品危害防制條例案件，經觀察勒戒及強
    制戒治之紀錄。其不知悔改，復基於為自己不法所有之概括犯意，目的為取得財
    物，於附表所示時間、及地點，方法，竊取如附表所示之人所有之物品，足生損
    害於附表所示之人。
二、嗣於九十三年一月二十五日十九時三十分，壬○○行經苗栗縣頭份鎮○○路一○
    九一號六樓走道，為警查獲其竊取上述車輛所使用之鑰匙一支及海洛因二包、安
    非他命五包（違反毒品危害防制條例部分檢察官另案偵辦），並於苗栗縣頭份鎮
    新華里六合二村產業道路旁等地，起獲辛○○等四人所失竊之前述自用小客車，
    並供述其他併案之竊盜犯罪事實。
三、案經辛○○、寅○○、丑○○、甲○○訴由苗栗縣警察局頭份分局報告臺灣苗栗
    地方法院檢察署檢察官偵查起訴及移送併案審理。
　　　　理  由
壹、關於程序方面：
    按「除被告所犯為死刑、無期徒刑、最輕本刑為三年以上有期徒刑之罪或高等法
    院管轄第一審案件者外，於前條第一項程序進行中，被告先就被訴事實為有罪之
    陳述時，審判長得告知被告簡式審判程序之旨，並聽取當事人、代理人、辯護人
    及輔佐人之意見後，裁定進行簡式審判程序」，刑事訴訟法第二百七十三條之一
    第一項定有明文。查被告涉犯從一重處刑之刑法第三百二十一條第一項第二款毀
    越門扇竊盜罪，其中最高法定刑為五年以下有期徒刑，非最輕本刑為三年以上有
    期徒刑之罪，且被告於本院九十三年六月十七日準備程序進行中，復就被訴之事
    實為有罪之陳述，經告知被告簡式審判程序之旨，被告及公訴人對於本件改依簡
    式審判程序審理亦均表示無意見，是本院即依前揭刑事訴訟法規定，裁定
    本件進行簡式審判程序，合先敘明。
貳、實體方面
一、被告對於如附表所示之時間、地點，以附表所示方法，竊取如附表所示之被害人
    財物之事實，於本院審理時坦白承認，並有如附表所示之證據可憑，被告自白與
    事實相符，所犯罪行足堪認定，應予論罪科刑。
二、被告所為十二次竊盜犯行，係犯分別如附表所示刑法第三百二十條第一項、第三
    百二十一條第一項第二款之毀越門扇竊盜罪。又公訴意旨雖未敘及被告併案部分
    犯行（臺灣苗栗地方法院檢察署九十三年度偵字第一○一七號、第一二九一號、
    第一六九四號、第二○一○號移送併辦部分），惟此部分事實與公訴人起訴之前
    開犯罪事實部分，既具有連續犯之裁判上一罪關係，自為起訴效力所及，復據檢
    察官當庭請求併案審理，本院自應併予審究，附此敘明。被告先後多十二次竊盜
    或加重竊盜犯行，時間緊接，且所犯皆係犯罪構成要件相同之罪，顯係基於概括
    犯意而為之，應依連續犯論處一罪，論情節最重之毀越門扇罪，並加重其刑。因
    此審酌被告有事實欄所述的賭博及觀察勒戒、強制戒治素行，有台灣高等法院被
    告全國前案紀錄表及台灣苗栗地方法院檢察署刑案資料查註紀錄表在卷可稽，並
    無其他不良前科，本件犯罪的手段係持自備鑰匙竊車或撬壞鎖頭侵入住宅竊取如
    附表所示財物、次數多達十二次、所得為現金、車輛等財物、所竊取財物有部分
    未返還被害人，亦未賠償被害人損失，讓一般人深感社會治安不好所生的危害及
    犯後坦承犯行之良好態度，暨公訴檢察官具體求處有期徒刑三年六月等一切情狀
    ，量處如主文所示之刑。又供竊盜之用的自備鑰匙，除扣案的一支係為其竊盜車
    輛所有，供其竊盜之用，應依刑法第三十八條第一項第二款宣告沒收外（偵查卷
    第四四五號卷第三頁、第三九頁，警訊筆錄均記載竊車用之鑰匙，於竊車兩小時
    後丟棄，應有違誤。），其餘竊盜用之鑰匙，依據被告所述，均已經丟棄，業已
    滅失，無法扣案，因此不宜宣告沒收。
三、本件於審判期日，經公訴人對被告具體求處如上所示之刑，被告同意接受公訴人
    求處，並以言詞陳明願捨棄上訴權而記明筆錄，依刑事訴訟法第三百五十七條第
    一項、第三百五十八條第一項但書、第三百五十九條規定，被告因捨棄上訴權而
    喪失上訴權，併為敘明。
據上論斷，應依刑事訴訟法第二百七十三條之一第一項、第二百九十九條第一項前段
、刑法第五十六條、第三百二十一條第一項第二款、第三十八條第一項第二款，判決
如主文。
本案經檢察官黃智炫到庭執行職務。
中　　　華　　　民　　　國　　九十三　　年　　　六　　　月　　 十七 　　日
                              臺灣苗栗地方法院刑事第三庭
                                      法  官  張珈禎
右正本證明與原本無異
如不服本判決，應於判決送達後十日內向本院提出上訴狀（應附繕本），上訴於臺灣
高等法院臺中分院。
被告不得上訴。
                                      書記官  盧俊良
中　　　華　　　民　　　國　　九十三　　年　　　六　　　月　　二十四　　日
中華民國刑法第三百二十一條
犯竊盜罪而有左列情形之一者，處六月以上、五年以下有期徒刑：
一  於夜間侵入住宅或有人居住之建築物、船艦或隱匿其內而犯之者。
二  毀越門扇、牆垣或其他安全設備而犯之者。
三  攜帶兇器而犯之者。
四  結夥三人以上而犯之者。
五  乘火災、水災或其他災害之際而犯之者。
六  在車站或埠頭而犯之者。
前項之未遂犯罰之。
附表壹  （台灣苗栗地方法院檢察署九十三年度偵字第一六九四號）
一、事實：九十二年十一月中旬某日下午三時許，持鑰匙壹支，破壞鋁門上的鎖頭，
          以進入苗栗縣頭份鎮○○路一二七巷十號庚○○住宅，竊取庚○○所有價
          值八萬元之鑽戒壹枚，價值三千五百元黃金戒指伍枚。
二、證據：被告自白、 被害人庚○○指述（偵查卷第二二頁）。
三、法條：刑法第三百二十一條第一項第二款毀越門扇竊盜罪。
四、沒收：鑰匙已經丟棄滅失，因此不宜宣告沒收。
附表貳 （台灣苗栗地方法院檢察署九十三年度偵字第一六九四號）
一、事實：九十二年十二月中旬某日下午某時，持鑰匙壹支撬壞鋁門的鎖頭之方式，
    侵入到苗栗縣頭份鎮○○路合泰巷六號戊○○住宅，竊取戊○○所有每枚價值一
    千五百元金戒指伍枚。
二、證據：被告自白、 被害人戊○○指述（偵查卷第二五頁）。
三、法條：刑法第三百二十一條第一項第二款毀越門扇罪。
四、沒收： 鑰匙已經丟棄滅失，因此不宜宣告沒收。
附表參 （台灣苗栗地方法院檢察署九十三年度偵字第二○一○號）
一、事實：九十二年十二月九日中午時分，騎其母親所有車號JU9-938號重機車，至
          竹南鎮○○里○鄰○○街六五巷十二號，持自備鑰匙壹支，撬開樓下之鋁
          門鎖頭，進入室內，自一、至三樓翻箱倒櫃，竊取丙○○所有之新台幣七
          千元。欲離開之際，為人發現，將機車留下，而被查獲，知悉上情，
二、證據：被告自白、 被害人丙○○指述。
三、法條：刑法第三百二十一條第一項第二款毀越門扇竊盜罪。
附表肆（台灣苗栗地方法院檢察署九十三年度偵字第一六九四號）
一、事實：九十三年一月某日夜間八時許，持自備的鑰匙壹支，以撬壞鋁門的鎖頭的
          方式，侵入己○○所經營位在苗栗縣頭份鎮○○路三八四號無人居住之香
          串烤肉店，竊取己○○所有之新台幣二百餘元。
二、證據：被告自白、 被害人己○○指述（偵查卷第二三頁）。
三、法條：刑法第三百二十一條第一項第二款毀越門扇竊盜罪。
四、沒收：鑰匙已經丟棄滅失，因此不宜宣告沒收。
附表伍 （台灣苗栗地方法院檢察署九十三年度偵字第一六九四號）
一、事實：九十三年一月中旬某日下午某時，持自備之鑰匙壹支，以撬壞鋁門上的鎖
          頭的方式，進入苗栗縣頭份鎮○○路五六○號癸○○的住宅，竊取其所有
          之金戒指二枚及數百元。
二、證據：被告自白、 被害人癸○○指述（偵查卷第三六頁）。
三、法條：刑法第三百二十一條第一項第二款毀越門扇竊盜罪。
四、沒收： 鑰匙已經丟棄滅失，因此不宜宣告沒收。
附表陸 （台灣苗栗地方法院檢察署九十三年度偵字第四四五號）
一、事實：九十三年一月十八日下午七時許，持自備的鑰匙一支，在苗栗縣頭份鎮○○○里○○路三百號前，竊取辛○○所有，車牌號碼為ＬＺ─六０四一號
          自用小客車一部，得手後供其代步之用，迄於同日二十一時許，將此部自
          用小客車，置於苗栗縣頭份鎮新華里六合二村產業道路旁。
二、證據：被告自白、被害人辛○○指述、贓物認另保管單（偵查卷第二二頁至第二
          四頁）。
三、法條：刑法第三百二十條第一項竊盜罪。
四、沒收：鑰匙壹支宣告沒收。
附表柒 （台灣苗栗地方法院檢察署九十三年度偵字第四四五號）
一、事實：九十三年一月二十日十三時許，在苗栗縣頭份鎮信後庄里四鄰一二二號
　　　　，持其所有之鑰匙一支，連續竊取寅○○所有，車牌號碼為Ｗ五─二八二
          ０號自用小客車一部，得手後供其代步之用，迄於同日十六時許，將此
          部自用小客車，置於苗栗縣頭份鎮○○里○○街四十七號前。
二、證據：被告自白、被害人寅○○指述、贓物認領保管單（偵查卷第二六頁至第二
          八頁）。
三、法條：刑法第三百二十條第一項竊盜罪。
四、沒收：鑰匙壹支宣告沒收。
附表捌 （台灣苗栗地方法院檢察署九十三年度偵字第四四五號）
一、事實：九十三年一月二十四日七時許，在苗栗縣頭份鎮○○里○○路一號，持其
          所有鑰匙一支，竊取丑○○所有車牌號碼為ＭＢ─二二九六號自用小客車
          一部，得手後供其代步之用，迄於同日十一時許，將此部自用小客車，置
          於苗栗縣頭份鎮○○里○○路與信東路口。
二、證據：被告自白、被害人丑○○指述、車輛竊盜車牌失竊資料查詢報表（偵查卷
          第三四頁至第三七頁）。
三、法條：刑法第三百二十條第一項竊盜罪。
四、沒收：鑰匙壹支宣告沒收。
附表玖 （台灣苗栗地方法院檢察署九十三年度偵字第四四五號起訴事實）
一、事實：九十三年一月二十五日八時許，在苗栗縣頭份鎮○○路一０七二號，又
　　　　　持上述鑰匙一支，竊取甲○○所有，車牌號碼為ＬＺ─七四七０號自用小
　　　　　客車一部，得手後供己代步之用，迄於同日十時許，將此部自用小客車，
　　　　　置於苗栗縣頭份鎮○○○路忠孝公園前。
二、證據：被告自白、被害人甲○○指述、贓物認領保管單（偵查卷第三○頁至第三
           二頁）。
三、法條：刑法第三百二十條第一項竊盜罪。
四、沒收：鑰匙壹支宣告沒收。
附表拾 （台灣苗栗地方法院檢察署九十三年度偵字第一二九一號併案事實）
一、事實：九十三年二月二十五日，持自備的鑰匙壹支，在苗栗縣頭份鎮○○路一六
          五巷二十六號，竊取子○○之父親所有，其使用車牌號碼ＭＬ─一二七號
          重型機車一部，得手後，供給代步之用。
二、證據：被告自白、被害人子○○指述、車輛竊盜車牌失竊資料查詢報表、贓物認
          領保管單、照片。
三、法條：刑法第三百二十條第一項竊盜罪。
四、沒收：鑰匙壹支宣告沒收。
附表拾壹 （台灣苗栗地方法院檢察署九十三年度偵字第一六九四號）
一、事實：九十三年二月二十八日上午某時許，持自備的鑰匙壹支，以撬壞鋁門上的
    鎖頭方式，侵入乙○○位在苗栗縣竹南鎮○○路一三四號住宅，竊取乙○○所有
    之二萬元，金戒指壹枚及印章一對。並將所竊取之金飾，均出售予不知情之金飾
    店，所得贓款，花費殆盡。
二、證據：被告自白、被害人乙○○指述（偵查卷第二六頁）
三、法條：刑法第三百二十一條第一項第二款毀越門扇竊盜毀罪。
四、沒收： 鑰匙已經丟棄滅失，因此不宜宣告沒收。
附表拾貳 （台灣苗栗地方法院檢察署九十三年度偵字第一○一七號）
一、事實：九十三年三月二日下午二時許，在苗栗縣頭份鎮○○路四十三巷十三號「
          官鑲牙醫診所」，竊取丁○○所有之壹佰十六元硬幣，得手後離去之際，
          為丁○○發覺後逃逸，旋即於苗栗縣頭份鎮○○路四十三巷七號，為官生
          秀逮獲，通知警員到警處理，扣得其竊得之壹佰十六元硬幣，第一級毒品
          海洛因零點三公克、注射針筒二支（其涉嫌違反毒品危害防制條例罪嫌部
          分另案偵辦），並供出併案的竊盜案件。
二、證據：被告自白、被害人指述、贓物認領保管單。
三、法條：刑法第三百二十條第一項。
四、沒收：無。
